最高法院刑事判決
                      111年度台上字第4370號
上  訴  人  賴啟榮                     


上列上訴人因違反毒品危害防制條例案件，不服臺灣高等法院臺
南分院中華民國111年5月31日第二審判決（111年度上訴字第427
 號，起訴案號：臺灣臺南地方檢察署110年度偵字第16085、184
39號），提起上訴，本院判決如下：
    主  文
上訴駁回。
    理  由
一、按刑事訴訟法第377條規定，上訴於第三審法院，非以判決
    違背法令為理由，不得為之。是提起第三審上訴，應以原判
    決違背法令為理由，係屬法定要件。如果上訴理由書狀並未
    依據卷內訴訟資料，具體指摘原判決不適用何種法則或如何
    適用不當，或所指摘原判決違法情事，顯與法律規定得為第
    三審上訴理由之違法情形，不相適合時，均應認其上訴為違
    背法律上之程式，予以駁回。
二、本件第一審判決認定上訴人賴啟榮有如其事實欄所載之犯行
    ，因而論處轉讓第一級毒品（1次）、販賣第一級毒品（2次
    ）共3罪刑及定應執行刑，並諭知相關沒收、追徵之判決。
    上訴人僅就第一審判決之刑，一部提起上訴，經原審審理結
    果，維持第一審關於刑之判決，駁回上訴人該部分在第二審
    之上訴。已詳敘其審酌裁量之依據及理由，所為論斷，俱有
    卷存資料可資覆按。
三、稽之卷內資料及原判決理由之說明，上訴人自承轉讓、販賣
    海洛因之來源，非其於偵查中所稱某甲（綽號「阿州」）之
    人，則其縱使曾供出毒品來源為某甲而查獲，亦與毒品危害
    防制條例第17條第1項所稱之「供出毒品來源因而查獲」之
    規定不符。雖上訴人於原審準備程序另稱：本次毒品來源是
    謝某（姓名詳卷）云云，辯護人並請求函詢相關偵辦進度。
    然依上訴人在審理中所供：就本次毒品來源，沒有另外向警
    察或檢察官舉報，也沒有製作警詢、偵訊筆錄，供出上手部
    分不用再調查等語，繼之，審判長詢問：「尚有何證據請求
    調查」時，與其辯護人俱答稱「無」，上訴人復再供稱：不
    再主張供出上手部分，則上訴人既未曾向偵（調）查犯罪之
    公務員供出上情，即無何因其供述而查獲之可言，辯護人聲
    請函詢相關偵查進度，即屬無益，而無調查之必要。原審因
    認偵查機關未因上訴人指陳毒品來源而查獲其他正犯或共犯
    ，無從依前揭規定減免其刑，核無不合。又該部分既欠缺調
    查之必要性，原審亦已說明不另為無益調查之理由，自無調
    查職責未盡之違法可指。上訴意旨置原審之明白論斷於不顧
    ，仍執陳詞，就原判決已斟酌說明之事項，徒憑己意，而為
    指摘，並非上訴第三審之適法理由。
四、關於刑之量定，屬為裁判之法院得依職權自由裁量之事項，
    苟其量刑已以行為人之責任為基礎，並斟酌刑法第57條各款
    所列情狀，在法定刑度內，酌量科刑，無顯然失當或違反公
    平、比例及罪刑相當原則者，亦無偏執一端，致明顯失出失
    入情形，自不得指為違法。原判決已敘明第一審判決就上訴
    人所犯各罪均適用毒品危害防制條例第17條第2項規定減輕
    其刑，及就販賣第一級毒品2罪部分，皆依刑法第59條規定
    遞減輕其刑後，審酌上訴人之教育程度、素行，轉讓或販賣
    海洛因供他人施用，戕害他人身體健康，且危害社會治安，
    行為殊有非當，惟念其因貪圖金錢之利益，致罹刑章，販賣
    數量及犯罪所得非鉅，及上訴人之智識程度、家庭經濟狀況
    、犯罪後態度等一切情狀，分別量處有期徒刑7月、7年8月
    、7年8月，定應執行刑有期徒刑8年。已具體審酌關於刑法
    第57條科刑等一切情狀，尤已特別將上訴人於第一審所供其
    父親高齡75歲，身體狀況不好等家庭狀況予以斟酌在案，並
    已考量上訴人之犯後態度，在罪責原則下適正行使其量刑之
    裁量權，因而維持第一審判決量定之刑罰，客觀上並未逾越
    法定刑度，亦與罪刑相當原則、比例原則無悖，難認有逾越
    法律所規定之範圍，或濫用其裁量權限，亦無判決不備理由
    之情形，自無違法可言。上訴意旨漫指原判決未審酌其父之
    診斷證明書，且未考量犯後各項態度等情，無非係就原審量
    刑職權之適法行使，持憑己見，任意指摘，亦與法律規定得
    為第三審上訴理由之違法情形，不相適合。
五、依上所述，本件上訴違背法律上之程式，應予駁回。
據上論結，應依刑事訴訟法第395條前段，判決如主文。
中　　華　　民　　國　　111 　年　　10　　月　　27　　日
　                刑事第八庭審判長法　官　何  菁  莪
                                  法　官  何  信  慶
                                  法　官  朱  瑞  娟
                                  法　官  劉  興  浪
                                  法　官  黃  潔  茹
本件正本證明與原本無異
                                  書記官
中　　華　　民　　國　　111 　年　　10　　月　　31　　日